臺灣苗栗地方法院刑事判決
110年度簡上字第107號
公  訴  人  臺灣苗栗地方檢察署檢察官
上  訴  人  
即  被  告  黃文信




上列被告因傷害案件，不服本院民國110年10月29日110年度苗簡
字第806號第一審刑事簡易判決（聲請簡易判決處刑案號：110年
度調偵字第239號），提起上訴，本院管轄第二審之合議庭判決
如下：
    主  文
原判決撤銷。
黃文信犯傷害罪，累犯，處拘役貳拾日，如易科罰金，以新臺幣
壹仟元折算壹日。
　　犯罪事實
一、黃文信為彭彩晶友人張莉苓之男友。因彭彩晶欲向張莉苓索
    討債務，遂於民國109年9月12日12時45分許，前往張莉苓位
    於苗栗縣○○市○○里0鄰00號之住處，並按上址住處門鈴，進
    而打擾適時於上址住處內午休之黃文信，黃文信因此心生不
    滿，竟基於傷害之犯意，手持拖把毆打彭彩晶頭部，再將彭
    彩晶推倒後以腳踹之，致彭彩晶因此受有頭部、左側膝及左
    側足踝挫傷等傷害。
二、案經彭彩晶訴由苗栗縣警察局頭份分局報告臺灣苗栗地方檢
    察署檢察官偵查後聲請簡易判決處刑。
　　理  由
一、本判決所引用被告以外之人於審判外之陳述，檢察官、被告
    於本院審理時對於證據能力均不爭執，迄言詞辯論終結前亦
    未聲明異議(見本院卷第86、87、111、112頁)，本院審酌上
    開證據資料作成時之情況，尚無違法不當及證明力明顯過低
    之瑕疵，而認為以之作為證據應屬適當，依刑事訴訟法第15
    9條之5規定，均有證據能力。至本判決所引用之卷內其餘所
    有卷證資料，並無證據證明係公務員違背法定程序所取得，
    檢察官、被告於審判程序中復未於言詞辯論終結前表示異議
    ，亦均有證據能力。
二、上開犯罪事實，業據被告於警詢、偵查及本院審理中坦承不
    諱(見110年度偵字第1118號卷【下稱偵卷】第24至28、72頁
    ，本院110年度簡上字第107號卷【下稱本院卷】第85、86、
    113、114頁)，核與證人即告訴人彭彩晶於警詢中證述情節
    相符(見偵卷第29至32、56頁)，並有為恭紀念醫院診斷證明
    書1份在卷可參（見偵卷第37頁），足認被告之自白與事實
    相符，堪以採信。本案事證明確，被告犯行堪以認定，應予
    依法論科。
三、論罪科刑及撤銷改判之理由：
  ㈠核被告所為，係刑法第277條第1項之傷害罪。
  ㈡被告曾因：⒈①施用第一、二級毒品案件，經本院以102年度訴
    字第118號判決，判處有期徒刑8月、7月，定應執行有期徒
    刑1年確定；②因加重竊盜案件，經臺灣臺中地方法院以102
    年度易字第2287號判決，判處有期徒刑1年確定；③因竊盜案
    件，經臺灣彰化地方法院以103年度易字第697號判決，判處
    有期徒刑5月確定；④因加重竊盜案件，經臺灣臺中地方法院
    以103年度易字第1279號判決，判處有期徒刑1年2月、1年、
    10月、8月（共4罪）、9月，定應執行有期徒刑2年2月確定
    ；嗣上開①②③④案件，經臺灣臺中地方法院以103年度聲字第4
    244號裁定，定應執行有期徒刑4年3月確定（下稱甲案群）
    。⒉⑤因施用第一、二級毒品案件，經本院以102年度訴字第5
    73號判決，分別判處有期徒刑9月、8月，定應執行有期徒刑
    1年3月確定；⑥因加重竊盜案件，經臺灣彰化地方法院以104
    年度審易字第597號判決，判處有期徒刑10月確定；嗣上開⑤
    ⑥案件，經臺灣彰化地方法院以105年度聲字第134號裁定，
    定應執行有期徒刑2年確定（下稱乙案群）。上開甲案群於1
    02年9月13日入監執行，於106年12月12日因縮刑期滿執行完
    畢，乙案群於106年12月13日接續執行，107年7月4日因縮短
    刑期假釋出監，於108年10月13日因假釋期滿未經撤銷視為
    執行完畢，有臺灣高等法院被告前案紀錄表附卷可稽，被告
    於受有期徒刑執行完畢後，5年以內故意再犯有期徒刑以上
    之罪。本院依司法院大法官釋字第775號解釋意旨，審酌被
    告前已有故意犯罪之紀錄，理應產生警惕作用，進而自我控
    管，不再犯案，然卻故意再犯本案，足見被告有其特別惡性
    ，且前罪之徒刑執行無成效，對於刑罰之反應力顯然薄弱等
    一切情節，認應依刑法第47條第1項之規定加重其刑。
　㈢原審認被告上開犯行罪證明確，予以論罪科刑，判處被告拘
    役50日，如易科罰金，以新臺幣（下同）1,000元折算1 日
    ，固非無見。惟被告於原審判決後，已獲得告訴人原諒，告
    訴人並表達撤回告訴之意，有刑事聲請撤回告訴狀、刑事撤
    回告訴狀各1份附卷足憑（見本院卷第91至95頁）。是本案
    量刑之基礎事實業已變更，原審判決未及審酌此項對被告量
    刑有利之事項，容有未洽，被告提起上訴認原審判決量刑過
    重，尚非無據，自應由本院合議庭將原判決撤銷，另為適當
    之判決。
  ㈣爰以行為人之責任為基礎，審酌被告僅因不滿告訴人妨害其
    睡覺，不思以和平方式處理，反以上開方式傷害告訴人，致
    告訴人受有上開傷勢，所為實應非難，兼衡其犯後坦承犯行
    ，且已與告訴人成立和解，並獲得告訴人原諒，告訴人並表
    達撤回告訴之意（見本院卷第91至95頁），及其於本院審理
    中自陳入監所前從事鐵工、房屋修繕、日收入2千元、智識
    程度國中畢業、育有1子之生活狀況等一切情狀，量處如主
    文第2項所示之刑，並諭知易科罰金之折算標準。
據上論斷，應依刑事訴訟法第455條之1第1項、第3項、第369條
第1項前段、第364條、第299條第1項前段，刑法第277條第1項、
第47條第1項、第41條第1項前段，刑法施行法第1條之1第1項，
判決如主文。
本案經檢察官林宜賢聲請以簡易判決處刑，檢察官楊岳都到庭執
行職務。 　
中    華    民    國   111    年    5    月    24     日
                  刑事第四庭  審判長法  官  羅貞元
　　　　　　　　　
                                    法  官  申惟中
　
                                    法  官  郭世顏
以上正本證明與原本無異。
不得上訴。
                                    書記官  呂  彧
中　　華　　民　　國　　111 　年　　5 　　月　　24　　日

附錄本案論罪法條：
中華民國刑法第277條
傷害人之身體或健康者，處5年以下有期徒刑、拘役或50萬元以
下罰金。
犯前項之罪，因而致人於死者，處無期徒刑或7年以上有期徒刑
；致重傷者，處3年以上10年以下有期徒刑。